# ACTA DE REUNIÓN - FESTIVAL ROCK AL RÍO

**Fecha:** Junio 16, 2025. 6PM  
**Lugar:** Museo de Arte de Rionegro (MAR)  
**Asunto:** Organización Festival Rock al Río - Versión 2025

## ASISTENTES
- Andrei (Subsecretario de Cultura)
- Jorge Caro 
- Diego
- Hamilton
- Jacobo
- Carlos Coro
- Julián
- José
- Otros representantes de colectivos

## PUNTOS TRATADOS

### 1. DIRECCIÓN DEL FESTIVAL
- **Situación actual:** Andrei asume como subsecretario de cultura, lo que genera nueva oportunidad para el festival
- **Propuestas de dirección:**
  - Jorge Caro propuesto por colectivos como director
  - Andrei dirigiendo desde la institucionalidad con apoyo de la mesa
- **Decisión:** Se acuerda que Andrei dirija desde la institucionalidad con apoyo del equipo

### 2. PRESUPUESTO Y RECURSOS
- **Problema:** Los recursos están adscritos a las fiestas patronales, aparecen en noviembre/diciembre
- **Riesgo:** Todo el trabajo del año se debe "fiar" hasta que lleguen los recursos
- **Necesidad:** Buscar recursos adicionales desde la institucionalidad para eventos previos
- **Meta:** Gestionar acuerdo municipal para dar sustento político y económico al festival

### 3. COMPONENTES DEL FESTIVAL
Se acuerda recuperar la esencia original con tres componentes:
- **Académico:** Clínicas, conversatorios en colegios, pensamiento crítico
- **Deportivo:** Competencias y actividades físicas
- **Ambiental:** Ruedas ambientales y conciencia ecológica

### 4. ESTRUCTURA ORGANIZACIONAL

#### Equipos de trabajo definidos:
- **Producción:** Diego, Hamilton, Jacobo
- **Componente Académico:** Jorge Caro
- **Comunicaciones:** Cata y Laverde
- **Audiovisual:** Julián

### 5. PROPUESTAS DE PROGRAMACIÓN
- **Bandas locales:** Aumentar de 7 a 8 cupos para Rionegro
- **Intercambios:** Reducir de 3 a 2, pero de mayor calidad (nacional/internacional)
- **Escenarios alternos:** Mantener Shivo Fest (rap) y escenario electrónico
- **Banda sinfónica:** Tributo de rock con pelados del municipio
- **Eventos previos:** Eliminatorias, conciertos preparatorios, lanzamiento

### 6. MEJORAS ACORDADAS
- **Pago a bandas:** Subir de $1.500.000 a $2.000.000 mínimo
- **Calidad técnica:** Ingeniero de sonido profesional, mejor producción
- **Escenario:** Evaluar tamaño óptimo vs. presupuesto
- **Recuperar intercambio:** Reconectar con Rock al Parque y Altavoz

### 7. DATOS Y MEMORIA
- **Problema identificado:** Falta de registro histórico del festival
- **Necesidad:** Levantar data para patrocinios
- **Acción:** Implementar sistema de conteo y estadísticas

### 8. ACUERDOS OPERATIVOS
- **Reuniones:** Cada 15 días
- **Nuevos integrantes:** Se acogen a decisiones ya tomadas
- **Asistencia:** Máximo 3 faltas, después se sale del proceso
- **Compromiso:** Cumplir tareas asignadas

## ACUERDOS PRINCIPALES

1. **Andrei dirigirá el festival desde la institucionalidad** con apoyo de la mesa ciudadana
2. **Se priorizará el componente educativo** para recuperar la esencia del festival
3. **Se realizarán eventos previos** durante el año para fortalecer el festival
4. **Se mejorará el pago a bandas locales** y la calidad de producción
5. **Se mantendrán los escenarios alternos** (rap y electrónica) con mejor coordinación
6. **Se buscará acuerdo municipal** para dar sostenibilidad al festival
7. **Próxima reunión en 15 días** para seguimiento de compromisos

## TAREAS PENDIENTES
- Andrei: Gestionar recursos tempranos con alcaldía
- Producción: Definir booking y propuestas de bandas
- Comunicaciones: Activar redes y estrategia
- Jorge: Diseñar componente académico
- José: Investigar historia y estadísticas del festival
- Todos: Preparar propuestas específicas para próxima reunión

## OBSERVACIONES
Se resolvieron dudas sobre situaciones del año anterior (tema rap, pagos pendientes) y se aclaró la situación del intercambio con Ecuador que no se concretó por diferencias en condiciones.

---
**Próxima reunión:** En 15 días  
**Elaborada por:** Jose Benitez